# 购买担架计入什么科目

提问人：dinydong 时间：2019-08-09 17:12:36
购入的担架用途？ 例如担架购入用于销售的，就是入 “库存商品” 了。担架自用，可能就是低值易耗品或者固定资产了。
价值多少？预计使用年限？这些也会影响入账的科目。
金额很小的话，也可以直接费用化的。

回答人：chenyiwei
补充一点：根据财企 [2009]242 号，如果是企业内部医务室使用，也可能计入福利费（或者购入时确认为固定资产，后续折旧计入福利费）。